臺灣士林地方法院刑事判決　　　　　　　 96年度易字第409號
公　訴　人　臺灣士林地方法院檢察署檢察官
被　　　告　甲○○
　　　　　　　　　　（另案於臺灣臺北監獄臺北分監執行中）
上列被告因竊盜案件，經檢察官提起公訴（96年度偵字第72號）
，本院判決如下：
    主  文
甲○○無罪。
    理  由
一、公訴意旨略以：被告甲○○曾犯竊盜案件，於民國92年8 月
    25日經臺灣士林地方法院以92年度士簡字第1085號判決處有
    期徒刑6 月確定，於93年9 月3 日執行完畢。仍不知悔改，
    意圖為自己不法之所有，於94年10月15日上午7 時許，在臺
    北縣淡水鎮○○○路○ 段68號紅樹林捷運站之機車停車場，
    竊取被害人乙○○所有車牌IOJ-441 號重型機車1 輛，得手
    後留供己用。嗣於94年11月3 日下午4 時許，被告甲○○騎
    駛上開機車行經臺北縣淡水鎮○○路某處，因車牌損毀，為
    警開單告發，被害人乙○○收受上開罰單發覺有異，報警而
    循線查獲。因認被告涉犯刑法第320 條第1 項普通竊盜罪嫌
    云云。
二、按犯罪事實應依證據認定之，無證據不得認定犯罪事實；不
    能證明被告犯罪者，應諭知無罪之判決，刑事訟訴法第154
    條第2 項、第301 條第1 項分別定有明文。又事實之認定，
    應憑證據，如未能發現相當之證據，或證據不足以證明，自
    不能以推測或擬制之方法，以為裁判之基礎；且認定犯罪事
    實所憑之證據，無論直接或間接證據，其為訴訟上之證明，
    須達於通常一般之人均不致有懷疑，而得確信其為真實之程
    度者，始得據為有罪之認定，倘其證明尚未達到此一程度，
    而有合理之懷疑存在時，尚難為有罪之認定基礎，最高法院
    40年臺上字第86號、76年臺上字第4986號判例可資參照。
三、訊之被告甲○○堅決否認有上開竊盜犯行，辯稱：車牌IOJ-
    441 號重型機車不是伊偷的，是伊向丙○○借的，伊去買一
    下東西就被警察攔下，警察開的罰單上甲○○之名字是伊所
    簽，且伊還有拿出身分證出示予警察，另開罰單當天下午，
    伊在丙○○家向他借機車，之後被開罰單，將機車還他時，
    伊還有拿罰單給他看等語。經查：
  (一)被害人乙○○所有車牌IOJ-441 號重型機車1 輛停放在臺北
    縣淡水鎮○○○路○ 段68號紅樹林捷運站之機車停車場，94
    年10月15日晚上10時許，被害人乙○○發現遭人竊取，尚未
    報警，嗣收到臺北市監理處之通知，經查詢始知被告李志強
    騎駛上開機車遭舉發違規，因而於94年11月5 日報警之事實
    ，業據被害人乙○○於本院審理中結證無訛，並為被告所不
    否認，且有車輛竊盜、車牌失竊資料個別查詢報表（參見偵
    卷第17頁）、簽有「甲○○」姓名、國民身分證字號之臺北
    縣政府警察局舉發違反道路交通管理事件通知單（參見偵卷
    第20頁）各1 份附卷可憑，堪予認定，則被害人乙○○並不
    知何人竊取其所有上開機車，且除被告騎駛上開機車為警攔
    檢舉發違反交通規則外，並無其他證據足資證明上開機車為
    被告所竊取，自甚明確。
  (二)又證人丙○○於本院審理中結證稱：94年11月初，被告住在
    伊家半個月，被告借住伊家期間，有向伊借騎過機車，而被
    告向伊借的機車應該就是本件被開罰單的機車，且94年11月
    3 日，被告還有拿該罰單給伊看過等語（參見本院卷第35至
    38頁），核與被告所辯相符，且果真上開機車已於94年10月
    15日為被告所竊，被告應預見可能有人報案，而不致嗣後於
    94年11月3 日將其本人之姓名簽署於上開舉發違反道路交通
    管理事件通知單上使警方查悉，是被告所辯尚堪採信，其並
    未竊取上開機車，而係向丙○○借用上開機車，應甚明確而
    堪認定。至被告本人是否知悉上開借得之機車係他人失竊之
    贓車？抑或丙○○是否竊取該機車？因公訴人就此部分並未
    提起公訴，本院自無庸審酌。
四、綜上所述，被告所辯未竊盜上開機車等情尚非無據，堪予採
    信。公訴人所舉上開證據尚不足而使本院無合理懷疑而認定
    被告涉有竊盜犯行，此外，復查無其他積極證據足資證明被
    告涉有竊盜之犯行，自屬不能證明被告犯罪，應為無罪之諭
    知。
據上論斷，應依刑事訴訟法第301 條第1 項，判決如主文。
本案經檢察官林宏松到庭執行職務。
中　　華　　民　　國　　96　　年　　5 　　月　　17　　日
                  刑事第一庭審判長法  官  洪英花
                                  法  官  林清吉
                                  法  官  雷雯華
以上正本證明與原本無異。
如不服本判決，應於判決送達後10日內，向本院提出上訴狀。
                                  書記官  陳如玲
中　　華　　民　　國　　96　　年　　5 　　月　　17　　日
